【裁判字號】    90,婚,926
【裁判日期】    901017
【裁判案由】    離婚等
【裁判全文】
臺灣板橋地方法院民事判決  九十年度婚字第九二六號
    原      告  甲○○
    訴訟代理人  乙○○
    被      告  丙○○
右當事人間請求離婚事件，本院判決如左：
    主      文
准原告與被告離婚。
訴訟費用由被告負擔。
    事      實
甲、原告方面：
一、聲明：如主文所示。
二、陳述：
    兩造於民國八十八年十二月九日在中國大陸公證結婚，並向臺灣戶政機關辦理結
    婚登記在案。惟婚後不久，被告即利用原告依法必須離開臺灣之期間與其他女子
    同居，經被告之妹越洋告知原告，被告惱羞成怒，計誘原告來臺後，竟多次痛毆
    原告成傷，原告不得不依法訴請偵辦，並經法院判決有罪確定。又被告結婚至今
    未付分文生活費予原告，亦拒不聲請原告來臺共同生活，惡意遺棄原告，兩造已
    難以維持婚姻，更無維持婚姻之必要。爰依民法第一千零五十二條第一項第三款
    、第四款、第十款及第二項之規定請求判決離婚。
三、證據：提出戶籍謄本、婚姻證影本各一件、刑事判決影本二件為證。
乙、被告方面：
一、聲明：駁回原告之訴。
二、陳述：
    原告第一次來臺灣僅有十餘日即行返回大陸，第二次來臺灣為八十九年六月間，
    惟其七月間又回大陸，因每年僅得入境二次，故至九十年始得再聲請來臺灣，惟
    原告亦不願來臺灣，兩造分開太久，結婚二年餘僅同住十五日，已無感情基礎，
    伊曾給付原告十萬元之生活費，惟原告回大陸後伊即未再給付生活費，伊亦願意
    與原告離婚，在原告離臺期間伊未與他人同居，伊固曾抓傷原告並經法院判刑確
    定。
    理      由
一、原告起訴主張兩造於八十八年十二月九日在大陸結婚，並向臺北縣三重戶政事務
    所辦理結婚登記在案。惟婚後不久，被告即利用原告依法必須離開臺灣之期間與
    其他女子同居，經被告之妹越洋告知原告，被告惱羞成怒，計誘原告來臺後，竟
    多次痛毆原告成傷，原告不得不依法訴請偵辦，並經法院判決有罪確定。又被告
    結婚至今未付分文生活費予原告，亦拒不聲請原告來臺共同生活，惡意遺棄原告
    ，兩造已難以維持婚姻，更無維持婚姻之必要。爰依民法第一千零五十二條第一
    項第三款、第四款、第六款、第二項之規定，請求判決准予與被告離婚等語。
二、被告則以兩造於八十八年十二月九日結婚後原告僅來臺灣同住二次，共十五日，
    兩造分離太久，已無感情基礎，伊亦願意與原告離婚等語資為抗辯。
三、原告主張兩造於八十八年十二月間結婚，結婚後被告曾於八十九年六月十六日傷
    害原告，致原告受有右上臂、右肘、右前臂抓傷及擦傷之傷害，業據原告提出戶
    籍謄本、結婚證影本、臺灣板橋地方法院檢察署八十九年度偵字第一七六二七號
    聲請簡易判決處刑書、本院三重簡易庭八十九年度重簡字第一五四一號刑事簡易
    判決、九十年度簡上字第七七號刑事判決影本各一件為證。次查原告於八十八年
    七月間離臺後，迄未入境臺灣，亦未與被告同居，至今已逾二年之事實，亦為兩
    造自承在卷，應堪信為真實。
四、按有民法第一千零五十二條第一項各款以外其他重大事由，難以維持婚姻者，夫
    妻之一方得請求離婚，但其事由應由夫妻之一方負責者，僅他方得請求離婚，民
    法第一千零五十二條第二項定有明文。經查本件被告曾於八十九年六月十六日傷
    害原告之身體，致原告受有前揭右上臂、右肘、右前臂抓傷及擦傷之傷害，並經
    法院判處罰金銀元五千元確定在案，原告隨即於八十九年七月間離臺返回大陸，
    迄今被告未申請其入境同居，致兩造分離已逾二年，早無感情存在，已喪失共同
    生活之基礎，尚無可期待兩造有繼續維持婚姻關係之意願，顯已達難以維持婚姻
    之程度，且係非應由原告負責之事由所致，故原告依民法第一千零五十二條第二
    項之規定，請求判決離婚，洵屬有據。
五、原告依民法第一千零五十二條第二項請求離婚，既屬有理由，則其依同條第一項
    第三款、第四款、第十款請求判決離婚部分，即毋庸再予審酌，附此敘明。
六、本件論證已臻明確，兩造其餘主張、陳述及所提之證據暨攻擊防禦方法，均與本
    案判斷結果無影響，爰不一一贅述，附此敘明。
七、據上論結：原告之訴，為有理由，依民事訴訟法第三百八十五條第一項前段、第
    七十八條，判決如主文。
中      華      民      國    九十      年      十      月     十七     日
                                    臺灣板橋地方法院家事法庭
~B法      官  周舒雁
右為正本係照原本作成
如對本判決須於判決送達後二十日內向本院提出上訴狀
中      華      民      國    九十      年      十      月    二十一    日
~B法院書記官  丘淑慧


司法院資訊處製作；財團法人民間司法改革基金會備份。
